<html>
  <head>
    <meta http-equiv="content-type" content="text/html; charset=utf-8">
    <title>Irish Conjugator</title>
  </head>
  <body><br>
    <div>
      <h1>愛爾蘭語動詞變化產生器</h1>
      <p><i>Gineadóir Réimniú na Gaeilge</i></p>
      version 20210110（<a href="https://github.com/Yoxem/irish-verb-conjugator">Github repo</a>）</div>
    <div><br>
    </div>
    <div>詞彙原形：<input id="original" type="text"></div>
    <div><br>
    </div>
    <div>拿來變化的詞根：<input id="conj-stem" type="text"></div>
    <div><br>
    </div>
    <div>（註：如 imir 拿來變化的詞根是 imr，留空白代表同原形。第一類變化的 -igh 型去掉詞尾 igh，比如：nigh 寫成 n；dóigh 寫成 dó；-áil 型詞尾的 áil 改成 ál）</div>
    <div><br>
    </div>
    <div>詞彙變化編號：
      <select id="conj-no">
        <option value="1" selected="true">第一類變化</option>
        <option value="2">第二類變化</option>
      </select>
    </div>
    <div><br>
    </div>
    <div id="conj1-opt-div">第一類變化選項：<br>
      <form>
        <p> <input name="types-of-conj1" value="general" checked="checked"
            type="radio">一般型態</p>
        <p><input name="types-of-conj1" value="igh" type="radio">-igh型態</p>
        <p><input name="types-of-conj1" value="ail" type="radio">-áil型態</p>
      </form>
    </div>
    <input id="start-conjugate" value="產生變化" type="button">
    <h2>動詞變化表</h2>
    <tb rowspan="6"></tb>
    <table id="conj-table" width="100%" border="1">
      <tbody>
        <tr>
          <td>式（態） \ 主詞 </td>
          <td style="background-color: #ccffff;">1 單 </td>
          <td>2 單 </td>
          <td style="background-color: #ffffcc;">3 單<br>
            （分析式）<sub>6</sub></td>
          <td style="background-color: #ccffff;">1 複 </td>
          <td>2 複 </td>
          <td>3 複 </td>
          <td>肯定直接關係式<sub>7</sub><br>
          </td>
          <td>無人稱<sub>8</sub></td>
        </tr>
        <tr id="pres">
          <td>現在式<br>
          </td>
          <td style="background-color: #ccffff;"><br>
          </td>
          <td><br>
          </td>
          <td style="background-color: #ffffcc;"><br>
          </td>
          <td style="background-color: #ccffff;"><br>
          </td>
          <td><br>
          </td>
          <td><br>
          </td>
          <td>同分析式<br>
          </td>
          <td><br>
          </td>
        </tr>
        <tr id="past">
          <td>過去式<sub>3</sub><br>
          </td>
          <td style="background-color: #ccffff;"><br>
          </td>
          <td><br>
          </td>
          <td style="background-color: #ffffcc;"><br>
          </td>
          <td style="background-color: #ccffff;"><br>
          </td>
          <td><br>
          </td>
          <td><br>
          </td>
          <td rowspan="4" colspan="1">
            <div style="text-align: left;">同分析式</div>
            <br>
          </td>
          <td><br>
          </td>
        </tr>
        <tr id="pa_ha">
          <td>過去習慣式<sub>3</sub> </td>
          <td style="background-color: #ccffff;"><br>
          </td>
          <td><br>
          </td>
          <td style="background-color: #ffffcc;"><br>
          </td>
          <td style="background-color: #ccffff;"><br>
          </td>
          <td><br>
          </td>
          <td><br>
          </td>
          <td><br>
          </td>
        </tr>
        <tr id="futu">
          <td>未來式<br>
          </td>
          <td style="background-color: #ccffff;"><br>
          </td>
          <td><br>
          </td>
          <td style="background-color: #ffffcc;"><br>
          </td>
          <td style="background-color: #ccffff;"><br>
          </td>
          <td><br>
          </td>
          <td><br>
          </td>
          <td><br>
          </td>
        </tr>
        <tr id="cond">
          <td style="height: 18.2px;">條件態<sub>3,4</sub><br>
          </td>
          <td style="background-color: #ccffff;"><br>
          </td>
          <td><br>
          </td>
          <td style="background-color: #ffffcc;"><br>
          </td>
          <td style="background-color: #ccffff;"><br>
          </td>
          <td><br>
          </td>
          <td><br>
          </td>
          <td><br>
          </td>
        </tr>
        <tr id="pr_su">
          <td>現在假設態<sub>5</sub><br>
          </td>
          <td style="background-color: #ccffff;"><br>
          </td>
          <td><br>
          </td>
          <td style="background-color: #ffffcc;"><br>
          </td>
          <td style="background-color: #ccffff;"><br>
          </td>
          <td><br>
          </td>
          <td><br>
          </td>
          <td rowspan="3">N/A<br>
          </td>
          <td>同現在式 （但子音交替法不同） </td>
        </tr>
        <tr id="pa_su">
          <td>過去假設態<sub>4</sub> </td>
          <td colspan="6" style="background-color: white;">同過去習慣式（但子音交替法不同）<br>
          </td>
          <td>同過去習慣式<br>
            （但子音交替法不同） </td>
        </tr>
        <tr id="impe">
          <td>命令態<br>
          </td>
          <td style="background-color: #ccffff;"><br>
          </td>
          <td><br>
          </td>
          <td style="background-color: #ffffcc;"><br>
          </td>
          <td style="height: 21px; background-color: #ccffff;"><br>
          </td>
          <td><br>
          </td>
          <td><br>
          </td>
          <td>同現在式&nbsp; </td>
        </tr>
      </tbody>
    </table>
    <h3>註：</h3>
    <ol>
      <li> 以上動詞變化以凱里 (Ciarraí) 和科克 (Corcaigh) 的芒斯特方言 (Gaelainn na Mumhan, Munster Irish) 為準。參考資料：<a
          href="http://corkirish.wordpress.com/">Cork Irish</a>、<a href="http://reimnigh.net">reimnigh.com</a>。</li>
      <li><b>此表不含動名詞和過去分詞</b>。</li>
      <li>前面接 do/d'，接 do/d' 時動詞要軟音化 (seimhiıú, lenition)（無人稱除外）。d' 接在母音和 fh（軟音化後）前面；do 接在子音前面。</li>
      <li>前接連接詞 dá 時，動詞要暗音化 (urú, eclipsis)。</li>
      <li>前接連接詞 go 時，動詞要暗音化。</li>
      <li>分析式後面接主詞或代名詞比如說第三人稱單數代詞 sé/sí，以表達文意。</li>
      <li>用於肯定式直接關係子句內。</li>
      <li>「無人稱」(automous/impersonal)，指不特定對象當主詞的情況，可以翻譯為「某某＋動詞」。接 do/d' 這個詞不可以讓動詞軟音化。</li>
    </ol>
    <p></p>
    <script content="text/javascript" src="./conj.js"></script>
  </body>
</html>
